臺灣高雄地方法院刑事裁定
111年度單禁沒字第499號
聲  請  人  臺灣高雄地方檢察署檢察官
被      告  吳炫谷



上列被告因違反毒品危害防制條例案件，經檢察官聲請單獨宣告
沒收（111年度聲沒字第113號），本院裁定如下：
    主  文
扣案如【附表】編號一至十二所示之物，均沒收銷燬之。
其餘聲請，均駁回。
    理  由
一、聲請意旨略以：被告吳炫谷前因違反毒品危害防制條例案件
    ，經檢察官為不起訴處分確定，惟110年度毒偵字第1998號
    扣案之海洛因2包（驗餘淨重1.72公克、0.32公克）、甲基
    安非他命1包（驗餘淨重1.547公克）；110年度毒偵字第692
    號扣案之海洛因4包（驗餘淨重0.014公克、1.098公克、0.1
    01公克、1.103公克）、甲基安非他命6包（驗餘淨重3.49公
    克、3.52公克、0.45公克、0.346公克、6.175公克、0.19公
    克）；110年度毒偵字第598號扣案之甲基安非他命1包（驗
    餘淨重2.250公克），送驗結果，檢出第一級毒品海洛因、
    第二級毒品甲基安非他命成分，有法務部調查局濫用藥物實
    驗室110年9月9日調科壹字第11023009890號鑑定書、高雄市
    立凱旋醫院110年3月23日高市凱醫驗字第67848號濫用藥物
    成品檢驗鑑定書各1份在卷可稽，屬違禁物，爰依刑法刑法
    第38條第1項第1款、第2項、第40條第2項規定，聲請單獨宣
    告沒收銷燬等語。
二、按違禁物或專科沒收之物得單獨宣告沒收；查獲之第一、二
    級毒品及專供製造或施用第一、二級毒品之器具，不問屬於
    犯罪行為人與否，均沒收銷燬之，刑法第40條第2項及毒品
    危害防制條例第18條第1項前段分別定有明文。
三、經查：
㈠、被告前因施用第一、二級毒品案件，經法院裁定送觀察、勒
    戒後，因無繼續施用毒品傾向，於民國110年10月20日執行
    完畢釋放，被告另於110年6月20日施用第一、二級毒品之犯
    行（110年度毒偵字第1998號部分），為上開觀察勒戒之效
    力所及，經臺灣高雄地方檢察署（下稱高雄地檢署）檢察官
    以110年度毒偵字第692號、第1064號、第1998號為不起訴處
    分確定，有該不起訴處分書在卷可佐。
㈡、本案扣得如【附表】編號一至十二所示之物，經送驗結果分
    別含第一級毒品海洛因或第二級毒品甲基安非他命成分（詳
    如【附表】編號一至十二所示），確均係違禁物無訛；另該
    等毒品之包裝袋上殘留微量毒品難以析離且無析離實益，應
    與毒品整體同視，一併依毒品危害防制條例第18條第1項前
    段規定宣告沒收銷燬。至送驗耗損部分毒品既已滅失，爰不
    另宣告沒收銷燬。是本件此部分之聲請核與法律規定相符，
    為有理由，應予准許。聲請意旨就此部分，雖誤引94年修法
    前之刑法第38條第1項第1款、第2項等規定，復未依毒品危
    害防制條例第18條第1項前段規定聲請沒收銷燬，均有未洽
    ，然經核其聲請事實與前揭法律規定相符，為有理由，自應
    予准許，並逕為沒收銷燬之諭知。
㈢、另扣案如【附表】編號十三所示之白色粉末檢品1包，聲請意
    旨雖亦併為聲請宣告沒收銷燬。惟查，上開扣得之白色粉末
    1包，經送法務部調查局濫用藥物實驗室檢驗結果，未發現
    含法定毒品成分（詳如【附表】所示），聲請意旨逕認【附
    表】編號十三所示之物為第一級毒品海洛因，顯屬誤會。從
    而，【附表】編號十三之白色粉末1包，自無從依毒品危害
    防制條例第18條第1項前段之規定宣告沒收銷燬，此部分之
    聲請於法無據，應予駁回。
㈣、至聲請意旨另認110年度毒偵字第598號案件，扣案之第二級
    毒品甲基安非他命1包屬違禁物，聲請裁定沒收並銷燬。然
    卷內並無110年度毒偵字第598號案件之卷宗或相關事證。是
    以，此部分檢察官聲請單獨宣告沒收銷燬，本院礙難准許，
    此部分亦應予駁回。
據上論斷，應依刑事訴訟法第455條之36第1項前段、第2項，裁
定如主文。
中　　華　　民　　國　　111 　年　　12　　月　　16　　日
　　　　　　　　　刑事第四庭    法　官　陳川傑
以上正本證明與原本無異
如不服本裁定，應於收受送達後5 日內向本院提出抗告狀。
中　　華　　民　　國　　111 　年　　12　　月　　16　　日
　　　　　　　　　　　　　　　　書記官　鄒秀珍
【附表】：
編號 扣案物名稱 （鑑定書轉碼編號） 數量 鑑定書 備註 一 海洛因 （含包裝袋） 原編號41 B00000000 1包，檢出第一級毒品海洛因成分 （驗後淨重0.014公克） 高雄市立凱旋醫院110年4月12日高市凱醫驗字第67848號濫用藥物成品檢驗鑑定書（聲請書誤載為110年3月23日，應予以更正；高雄地檢署110年度毒偵字第692號卷第165至175頁） 110年毒保字第201號扣押物品清單（110年度毒偵字第692號卷第101頁） 二 海洛因 （含包裝袋） 原編號42 B00000000 1包，檢出第一級毒品海洛因成分 （驗後淨重1.098公克）   三 海洛因 （含包裝袋） 原編號43 B00000000 1包，檢出第一級毒品海洛因成分 （驗後淨重0.101公克）   四 海洛因 （含包裝袋） 原編號44 B00000000 1包，檢出第一級毒品海洛因成分 （驗後淨重1.103公克）   五 甲基安非他命 （含包裝袋） 原編號45 B00000000 1包，檢出第二級毒品甲基安非他命成分 （驗後淨重3.490公克）  110年安保字第741號扣押物品清單（110年度毒偵字第692號卷第103頁） 六 甲基安非他命 （含包裝袋） 原編號46 B00000000 1包，檢出第二級毒品甲基安非他命成分 （驗後淨重3.520公克）   七 甲基安非他命 （含包裝袋） 原編號47 B00000000 1包，檢出第二級毒品甲基安非他命成分 （驗後淨重0.450公克）   八 甲基安非他命 （含包裝袋） 原編號48 B00000000 1包，檢出第二級毒品甲基安非他命成分 （驗後淨重0.346公克）   九 甲基安非他命 （含包裝袋） 原編號49 B00000000 1包，檢出第二級毒品甲基安非他命成分 （驗後淨重6.175公克）   十 甲基安非他命 （含包裝袋） 原編號52 B00000000 1包，檢出第二級毒品甲基安非他命成分 （驗後淨重0.190公克）   十ㄧ 甲基安非他命 （含包裝袋） B00000000 1包，檢出第二級毒品甲基安非他命成分 （驗後淨重1.547公克） 高雄市立凱旋醫院110年9月13日高市凱醫驗字第69701號濫用藥物成品檢驗鑑定書（高雄地檢署110年度毒偵字第1998號卷第81頁） 110年安保字第688號扣押物品清單（110年度毒偵字第1998號卷第53頁） 十二 海洛因 （含包裝袋） （原編號1） 1包，檢出第一級毒品海洛因成分（驗餘淨重0.32公克） 法務部調查局濫用藥物實驗室110年9月9日調科壹字第11023009890號鑑定書（高雄地檢署110年度毒偵字第1998號卷第77頁） 111年毒保字第177號扣押物品清單（111年度毒偵字第1998號卷第51頁） 十三 白色粉末 （含包裝袋） （原編號2） 1包，經檢驗未發現含法定毒品成分（驗餘淨重1.72公克）